臺灣板橋地方法院刑事判決　　　　　　　　　　　　九十一年度訴字第二六號
　　公　訴　人　臺灣板橋地方法院檢察署檢察官
　　被　　　告　甲○○○　女　.
右列被告因偽造文書案件，經檢察官提起公訴（九十一年度偵字第一五八三三三號）
，本院判決如左：
    主  文
甲○○○連續行使偽造私文書，足以生損害於公眾及他人，累犯，處有期徒刑肆月，
如易科罰金，以參佰元折算壹日。
臨檢紀錄表、台北縣警察局三重分局逮捕通知書及存根、台北縣警察局三重分局及台
灣板橋地方法院檢察署訊問筆錄上偽造之「楊秀品」署押伍枚、指紋貳拾伍枚及「楊
秀品」印文貳枚均沒收。
    事  實
一、甲○○○曾因違反麻醉藥品管理條例案件，經台灣桃園地方法院於民國八十二年
    四月二十七日以八十二年度訴字第一六六五號判處有期徒刑六月，如易科罰金，
    以銀元三十元折算一日，八十二年七月二十七日判決確定，八十二年八月二十六
    日易科罰金執行完畢，復於八十三年八月二十七日，因違反肅清煙毒條例案件，
    經法院判處有期徒刑三年二月確定，而由臺灣板橋地方法院檢察署發佈通緝。猶
    不知悛悔，於八十六年十二月十六日十八時三十分許，因涉嫌賭博案件，在台北
    縣三重市○○路○段一三五巷五五號為警查獲之際，為避免員警查悉其仍在通緝
    之中，竟以其姊楊秀品之名義應訊，而基於行使偽造私文書之概括犯意，先於八
    十六年十二月十六日十八時三十分許，在台北縣三重市○○路○段一三五巷五五
    號樓中樓內，為警查獲時，冒用楊秀品之名義應訊，並於臨檢記錄表上偽簽「楊
    秀品」之署押一枚，並按捺指印二枚，再於同日下午七時許，員警交予逮捕通知
    時，在台北縣警察局三重分局逮捕通知書及存根，各自偽簽「楊秀品」之署押一
    枚，按捺指印一枚，以示楊秀品業經收受逮捕通知，而偽造楊秀品制作之私文書
    ，交予員警收執而行使之，足生損害於楊秀品本人及警方對於犯罪之偵查正確性
    。再於八十六年十二月十六日晚上八時二十分許，在台北縣警察局三重分局接受
    訊問時，接續在調查（談話）筆錄內，偽簽「楊秀品」之署押一枚，並按捺指印
    二枚，並於八十六年十二月十六日晚上九時許，在「楊秀品」之指紋卡片上，按
    捺「楊秀品」之指印二十枚；復於台北縣政府警察局三重分局將之解送至台灣板
    橋地方法院檢察署後，於翌日下午三時五分許台灣板橋地方法院檢察署檢察官訊
    問完畢後，在台灣板橋地方法院檢察署八十七年度偵字第一九○號案件訊問筆錄
    上，接續偽簽「楊秀品」之署押一枚，均足以生損害於楊秀品本人及司法機關對
    於偵查犯罪之正確性。其後，甲○○○於台灣板橋地方法院檢察署八十七年度偵
    字第一九○號案件提起公訴，經本院以八十七年度易字第九五二號案件審理後，
    復承前行使偽造私文書之概括犯意，於八十七年二月十八日、八十七年三月三日
    ，郵差分別送達八十七年度易字第九五二號案件八十七年三月五日審理傳單至台
    北縣三重市○○街二四八號二樓及台北縣三重市○○街五號三樓予楊秀品時，盜
    用楊秀品先前交予保管之印章，偽蓋楊秀品之印文，接續偽造「楊秀品」制作之
    送達證書，以示「楊秀品」業已收受審理傳票送達之證明，並持以交付送達之郵
    局人員轉送本院，而行使之，足以生損害於楊秀品本人及司法機關對於偵查及審
    判犯罪之正確性。嗣經內政部警政署刑事警察局將上開指紋卡片與甲○○○於九
    十年九月二十日另案為警查獲之指紋卡片，輸入電腦比對確認結果，發現指紋相
    同，但年籍資料不符，函請台北縣政府警察局調查後，為警查悉上情。
二、案經台北縣政府警察局移請台灣板橋地方法院檢察署檢察官偵查起訴。
    理  由
一、訊據告被告甲○○○對於右揭事實供承不諱，而上開被告以「楊秀品」之名義制
    作之指紋卡片，與被告於九十年九月二十日另案為警查獲之指紋卡片，其上所按
    捺之十指紋，經輸入電腦比對確認結果指紋相同，並有內政部警政署刑事警察局
    九十年十二月十一日（九十）刑紋字第二二八七二四號函影本一份在卷可按。並
    有上該偽造楊秀品名義簽署之逮捕通知書、存根、偵訊筆錄、指紋卡、送達通知
    書等資料附卷足茲佐證，本件事證明確，被告犯行應堪認定。
二、核被告甲○○○所為，係犯刑法第二百十六條、第二百十條之行使偽造私文書罪
    。被告於為警查獲之後，基於單一冒名應訊之決意，接續於前述臨檢記錄表、台
    北縣警察局三重分局通知、調查（談話）筆錄、指紋卡片、本署訊問筆錄上偽造
    「楊秀品」之署押或指印之行為，均係基於一貫犯意之多次接續行為，應為偽造
    署押之接續犯而屬單純一罪。又被告於台北縣警察局三重分局通知上，以「楊秀
    品」之名義，偽簽署押並按捺指印，表示業已收受逮捕通知意思之證明，及於本
    院前揭審理傳票之送達證書上，盜蓋「楊秀品」之印文，表示「楊秀品」業已收
    受審理傳票送達之證明，均構成刑法第二百十條之偽造私文書罪。被告偽造前揭
    收受逮捕通知及送達回證之私文書後，復分別持以交予員警及郵差，進而行使前
    揭偽造之私文書，請論以行使偽造私文書罪。被告於上開收受逮捕通知之私文書
    上偽造署押及指印之行為，及於上開送達回證上盜蓋印章、偽造印文之行為，均
    為偽造私文書之階段行為，而偽造私文書之低度行為復為行使偽造私文書之高度
    行為所吸收，均不另論罪。另被告於前述臨檢記錄表、台北縣警察局三重分局通
    知、調查（談話）筆錄、指紋卡片、本署訊問筆錄上偽造「楊秀品」之署押或指
    印之行為，因係基於上開偽造收受逮捕通知私文書之偽造署押行為之同一犯意接
    續所為，仍係侵害相同之單一法益，自應包含於上開偽造署押單純一罪內，而上
    開偽造收受逮捕通知私文書之偽造署押行為，既因屬偽造逮捕通知私文書之階段
    行為而不另論罪，則被告於前述臨檢記錄表、調查（談話）筆錄、指紋卡片、本
    署訊問筆錄上偽造「楊秀品」之署押或指印之行為，乃係基於單一犯意所之接續
    之行為，亦不另論罪。被告先後行使台北縣警察局三重分局通知及臺灣板橋地方
    法院送達證書之犯行，時間緊接，所犯係犯罪構成要件相同之罪，顯係基於概括
    犯意反覆為之，應依連續犯規定論以一罪，並加重其刑。另被告曾受有期徒刑之
    執行完畢，此有台灣高等法院檢察署刑案資料簡覆表一份足參，五年內再犯本件
    有期徒刑以上之罪，為累犯，應依刑法第四十七條規定加重其刑，並與前揭連續
    犯之加重，遞加重之。爰審酌被告之前科素行、犯罪之動機、目的、手段、所生
    危害、犯罪後之態度等一切情狀，量處如主文所示之刑。被告行為後，中華民國
    刑法第四十一條業於九十年一月四日修正，同年月十日經總統公布施行，修正後
    刑法第四十一條第一項規定：「犯最重本刑為五年以下有期徒刑以下之刑之罪，
    而受六個月以下有期徒刑或拘役之宣告，因身體、教育、職業、家庭之關係或其
    他正當事由，執行顯有困難者，得以一元以上三元以下折算一日，易科罰金。但
    確因不執行所宣告之刑，難收矯正之效，或難以維持法秩序者，不在此限。」，
    第二項規定：「併合處罰之數罪，均有前項情形，其應執行之刑逾六月者，亦同
    」；同法施行法第三條之一第一項規定：「刑法第四十一條之規定，中華民國九
    十年一月四日刑法修正施行前已裁判確定之處罰，未執行或執行未完畢者，亦適
    用之。」，第二項規定：「未諭知得易科罰金之處罰者，亦同。」。被告行為後
    ，刑法第四十一條有變更，修正前刑法第四十一條僅規定：「因身體、教育、職
    業或家庭之關係，執行顯有困難」，而修正後刑法第四十一條第一項前段規定「
    因身體、教育、職業、家庭之關係或其他正當事由」，經比較新舊法，修正後刑
    法第四十一條第一項前段得斟酌易科罰金之標準較為寬廣，比較有利於行為人，
    依刑法第二條第一項前段之規定，自應適用裁判時之法律，諭知易科罰金之折算
    標準。前揭被告偽簽之「楊秀品」署押、按捺之指印及偽造之印文，即臨檢紀錄
    表、台北縣警察局三重分局逮捕通知書及存根、台北縣警察局三重分局及台灣板
    橋地方法院檢察署訊問筆錄上偽造之「楊秀品」署押伍枚、指紋貳拾伍枚及「楊
    秀品」印文貳枚分別係屬偽造之署押及印文，應依刑法第二百十九條之規定，宣
    告沒收之。
據上論結，應依刑事訴訟法第二百九十九條第一項前段，刑法第二條第一項前段、第
五十六條、第二百十六條、第二百十條、第四十七條、第四十一條第一項、第二百十
九條，罰金罰鍰提高標準條例第二條，判決如主文。
本案經檢察官陳國棟到庭執行職務
中      華      民      國      九十一      年    十一    月    十四    日
                                  臺灣板橋地方法院刑事第一庭
                                      法  官    胡 堅 勤
右正本證明與原本無異。
如不服本判決，應於判決送達後十日內，向本院提出上訴狀。
                                      書記官    劉 文 美
中      華      民      國      九十一      年    十一    月    十四    日
附錄本案所犯法條全文
中華民國刑法第二百一十條
(偽造變造私文書罪)
偽造、變造私文書，足以生損害於公眾或他人者，處五年以下有期徒刑。
中華民國刑法第二百一十六條
(行使偽造變造或登載不實之文書罪)
行使第二百十條至第二百十五條之文書者，依偽造、變造文書或登載不實
事項或使登載不實事項之規定處斷。
